【裁判字號】    89,交抗,111
【裁判日期】    890620
【裁判案由】    違反道路交通管理處罰條例
【裁判全文】
臺灣高等法院刑事裁定                  八十九年度交抗字第一一一號
    抗  告  人
    即  異議人
    即受處分人  甲○○
右抗告人因違反道路交理管理處罰條例案件，不服臺灣桃園地方法院中華民國八十九
年四月二十日，八十九年度交聲字第二九號裁定，提起抗告，本院裁定如左：
        主  文
抗告駁回。
        理  由
一、按汽車駕駛人駕駛汽車肇事致人受傷或死亡，應即採取救護或其他必要措施並向
    警察機關報告，不得駛離；違者吊扣其駕照三個月至六個月；逃逸者吊銷駕駛執
    照，道路交通管理處罰條例第六十二條第一項定有明文。
二、本件抗告人即異議人即受處分人甲○○於民國八十八年七月十七日二十二時十五
    分許，駕駛車號Ｖ七－八四九七號自用小貨車肇事，撞及莊明富騎乘之ＡＮＰ－
    四九九號機車，致莊明富及附載之林寶惠受傷，未即採取救護或其他必要措施而
    逃逸，經台北縣警察局三峽分局員警於八十八年七月十七日二十二時十五分許，
    在台北縣鶯歌鎮○○路二九六巷口查獲，原處分機關交通部公路局台北區監理所
    因而以北監稽違車字第四０二０九０四號違反道路交通事件裁決書處吊銷受處分
    人汽車駕駛執照。
三、受處分人異議意旨略以：其於八十八年七月十七日十九時許下班回家後，與朋友
    在自宅喝酒至隔天一時許，期間未開車出門，且無肇事逃逸情事云云。經查，異
    議人確有於右揭時、地酒醉後達不能安全駕駛程度，駕駛車號Ｖ七－八四九七號
    自用小貨車擦撞莊明富所騎乘後搭載其妻林寶惠之車號ＡＮＰ－四九九號機車之
    左側，致莊明富受有左肩部擦傷、右肩部擦傷、左肘部及前臂部擦傷、右手臂部
    裂傷及擦傷、左手背部擦傷等傷害，林寶惠則受有左側鎖骨骨折之傷害後，未下
    車查看施以救護或其他必要措施，並未向警察機關報告逕行駕車逃逸等情，業據
    異議人甲○○於警訊時坦承不諱，核與被害人莊明富指述及證人彭鈺焌證述情節
    相符，被害人傷情並有診斷證明書二紙、車損相片六幀及酒精濃度測試單一紙附
    卷可稽。異議人於所涉過失傷害刑事案件檢察官偵訊時，亦坦認確有駕駛上開自
    用小貨車肇事，是右邊撞到被害人左邊等語。其過失傷害及酒後駕車公共危險刑
    責部分，亦經台灣板橋地方法院檢察署檢察官提起公訴，過失傷害莊明富部分，
    經莊明富撤回告訴，林寶惠部分未據告訴，臺灣士林地方法院為公訴不受理判決
    ，所犯服用酒類，不能安全駕駛動力交通工具而駕駛部分，經同院判處拘役五十
    日，如易科罰金以三百元折算一日，緩刑二年確定，有同院八十八年度交易字第
    三九六號判決及卷宗可按。異議人確有駕車致人受傷逃逸之情事，已極明確，所
    辯顯係飾卸之詞，殊無足採。原審法院以原處分機關依前揭規定對處以吊銷駕駛
    執照之處分並無不當，因而駁回其異議，其認事用法，均無不合。異議人抗告意
    旨，仍執前詞，否認有駕車致人受傷逃逸之情事，核無理由，應予駁回。
四、據上論斷，應依道路交通管理處罰條例第八十九條，刑事訴訟法第四百十二條，
    裁定如主文。
中      華      民      國    八十九    年      六      月     二十     日
                                臺灣高等法院刑事第五庭
                                    審判長法  官  曾  德  水
                                          法  官  楊  貴  雄
                                          法  官  趙  功  恆
右正本證明與原本無異。
不得再抗告。
      書記官  常  淑  慧
中      華      民      國    八十九    年      六      月    二十二    日


司法院資訊處製作；財團法人民間司法改革基金會備份。
